臺灣板橋地方法院刑事判決　　　　　　 100年度易字第2509號
公　訴　人　臺灣板橋地方法院檢察署檢察官
被　　　告　楊國雄
上列被告因竊盜案件，經檢察官提起公訴（100 年度偵字第1646
0 號），本院依簡式審判程序判決如下：
    主  文
楊國雄攜帶兇器竊盜，累犯，處有期徒刑柒月。扣案之手套壹雙
沒收。
    事  實
一、楊國雄前有多次竊盜前科，最近一次係於民國95年間因竊盜
    案件，經本院以95年度易字第1350號判處有期徒刑4 月確定
    ，於96年2 月19日執行完畢（於本案構成累犯）。詎猶不知
    悔改，復基於意圖為自己不法所有之竊盜犯意，於100 年6
    月11日2 時30分許，駕駛其所承租之車號716-C7號營業小客
    車，行經新北市○○區○○路2 段三重商工附近時，見該路
    段第74號停車格所停放雷廣武承租使用（起訴書誤載為雷廣
    武所有）之車號871-A7號營業小客車內裝有衛星導航機，且
    四下無人有機可乘，於下車後，乃戴上手套並隨身攜帶客觀
    上可傷害人之生命、身體，足供兇器使用之螺絲起子1 支，
    備供無法以石頭敲破車窗玻璃使用，其後即以路邊拾得之石
    頭敲破上開營小客車右前車窗玻璃（毀損部分未據告訴），
    竊取車內雷廣武所有之衛星導航機1 組，得手後隨即返回其
    所承租之上開營小客車駕車離去，嗣於同日2 時40分許，在
    新北市○○區○○路與力行路口前，為巡邏員警發現其行跡
    可疑而加以盤查，當場在其身上發現攜帶有螺絲起子1 支（
    未扣案），並在其所駕駛之車號716-C7號營業小客車駕駛座
    腳踏墊上扣得剪刀1 把、手套1 雙、衛星導航機1 組（業已
    發還雷廣武）。
二、案經新北市政府警察局三重分局移送臺灣板橋地方法院檢察
    署檢察官偵查起訴。
    理  由
一、本件於本院準備程序進行中，被告楊國雄就被訴事實為有罪
    之陳述，經告知被告簡式審判程序之旨，並聽取當事人之意
    見後，裁定進行簡式審判程序。
二、前揭事實，業據被告在本院審理時坦承不諱，核與證人即被
    害人雷廣武在警詢時證述情節相符，並經證人即查獲員警謝
    宜達在偵查中證述屬實。復有贓物認領保管單附卷可稽及扣
    案之手套1 雙扣案足資佐證。至公訴意旨雖認被告尚有攜帶
    剪刀1 把，並係以螺絲起子1 支及剪刀1 把敲破雷廣武承租
    使用之車號871-A7號營業小客車右前車窗玻璃等情，然此為
    被告在本院審理時所堅詞否認，供稱：伊沒有用剪刀去敲玻
    璃，是用磁磚敲破玻璃的，剪刀怎麼可以敲破玻璃呢，行竊
    時伊身上是有攜帶螺絲起子，伊打算用磁磚敲不破車窗時，
    用螺絲起子來敲破車窗，警詢時是因警察在腳踏墊翻到剪刀
    ，就一直說伊是用剪刀，伊想說用剪刀都一樣，伊就說是用
    剪刀，關於敲破車窗部分，以伊這次所說的實在等語。經查
    ，扣案之剪刀1 把係員警在查獲被告時，在其承租使用之營
    小客車駕駛座腳踏墊處所扣得，並非在被告行竊時當場查扣
    ；況被告在本院審理時已自承於行竊時有隨身攜帶螺絲起子
    1 把等情，已無礙於其所涉攜帶兇器加重竊盜罪責之成立，
    則究有無攜帶並使用剪刀行竊，衡諸常情被告實無否認之必
    要，且本院亦查無其他積極證據足認被告在行竊時確有攜帶
    剪刀，並係以剪刀敲破車窗一節，堪認被告在本院審理時之
    自白核與事實相符。是本件事證明確，被告前開犯行洵堪認
    定，應予依法論科。
三、按刑法第321 條第1 項第3 款之攜帶兇器竊盜罪，係以行為
    人攜帶兇器竊盜為其加重條件，此所謂兇器，其種類並無限
    制，凡客觀上足對人之生命、身體、安全構成威脅，具有危
    險性之兇器均屬之，且祇須行竊時攜帶此種具有危險性之兇
    器為已足，並不以攜帶之初有行兇之意圖為必要，最高法院
    79年臺上字第5253號判例意旨可資參照。查被告於行竊時所
    攜帶之螺絲起子1 支，在客觀上乃足以傷害人之生命、身體
    ，無論被告主觀上是否旨在行兇抑或僅便利行竊，實際上有
    無取出使用，然在客觀上顯可傷害人體具有行兇之危險性，
    自屬兇器之一種。核被告所為，係犯刑法第321 條第1 項第
    3 款之攜帶兇器竊盜罪。末查，被告前曾受有如事實欄第一
    項所載之犯罪科刑及執行情形，有臺灣高等法院被告前案紀
    錄表1 份在卷可憑，其於受有期徒刑之執行完畢後，5 年以
    內故意再犯本件有期徒刑以上之罪，為累犯，應依刑法第47
    條第1 項規定加重其刑。爰審酌被告前已因犯竊盜罪而負刑
    責，對於竊盜行為之違法性及可罰性，當有明確而強烈之認
    識，詎其不知悛悔，復為本案竊盜犯行，兼衡其犯罪動機、
    目的、手段、所竊得財物之價值及犯後已與被害人雷廣武達
    成和解賠償其損失，犯後態度良好等一切情狀，量處如主文
    所示之刑。
三、扣案之手套1 雙，係被告所有供竊盜犯罪所用之物，業據被
    告供承在卷，應依刑法第38條第1 項第2 款之規定宣告沒收
    。至扣案之剪刀1 把，被告雖供承為其所有之物，然並無證
    據證明被告確有供竊盜犯罪時所使用，已如前述，是自毋庸
    宣告沒收；另未扣案之螺絲起子1 支，雖係被告行竊時所攜
    帶，然非屬被告所有，業據被告供述在卷，且並無證據證明
    用於竊盜使用，非屬供犯罪所用之物，亦非違禁物，自亦毋
    庸宣告沒收。
據上論斷，應依刑事訴訟法第273 條之1 第1 項、第299 條第1
項前段，刑法第321 條第1 項第3 款、第47條第1 項、第38條第
1 項第2 款，判決如主文。
本案經檢察官游璧庄到庭執行職務。
中    華    民    國   100    年    10    月    4     日
                  刑事第九庭  法  官  王士珮
以上正本證明與原本無異。
如不服本判決應於收受判決後10日內向本院提出上訴書狀，並
應敘述具體理由。其未敘述上訴理由者，應於上訴期間屆滿後
20日內向本院補提理由書（均須按他造當事人之人數附繕本）
「切勿逕送上級法院」。
                              書記官  金和國
中    華    民    國   100    年    10    月    4     日
附錄本案論罪科刑法條全文：
中華民國刑法第321條
犯竊盜罪而有下列情形之一者，處6 月以上、5 年以下有期徒刑
，得併科新臺幣10萬元以下罰金：
一、侵入住宅或有人居住之建築物、船艦或隱匿其內而犯之者。
二、毀越門扇、牆垣或其他安全設備而犯之者。
三、攜帶兇器而犯之者。
四、結夥三人以上而犯之者。
五、乘火災、水災或其他災害之際而犯之者。
六、在車站、埠頭、航空站或其他供水、陸、空公眾運輸之舟、
    車、航空機內而犯之者。
前項之未遂犯罰之。